最高法院刑事判決　　　　　　九十六年度台上字第一八五二號
上　訴　人　甲○○
上列上訴人因違反著作權法案件，不服台灣高等法院台南分院中
華民國九十六年一月三十日第二審判決（九十五年度上訴字第一
三四四號，聲請簡易判決處刑案號：台灣台南地方法院檢察署九
十五年度速偵字第二八號），提起上訴，本院判決如下：
    主  文
上訴駁回。
    理  由
按刑事訴訟法第三百七十七條規定，上訴於第三審法院，非以判
決違背法令為理由，不得為之。是提起第三審上訴，應以原判決
違背法令為理由，係屬法定要件。如果上訴理由狀並未依據卷內
訴訟資料，具體指摘原判決不適用何種法則或如何適用不當，或
所指摘原判決違法情事，顯與法律規定得為第三審上訴理由之違
法情形，不相適合時，均應認其上訴為違背法律上之程式，予以
駁回。本件上訴人甲○○上訴意旨略稱：(一)、原判決認定上訴人
非法重製電腦之光碟片為一百二十二片，然原判決附表（即附件
，下稱附表）「被侵害著作權及權利相關證件清冊」所載之光碟
片，總計為一百二十六片，原判決之認定有誤，顯有判決理由矛
盾之違法。且原判決係以上訴人之自白為主要論據，惟上訴人就
非法販賣光碟片數量之自白既前後不一，自應再行勘驗扣案光碟
片之數量，雖第一審曾勘驗，但僅以十分鐘能否清楚勘驗完畢？
不無可疑，若勘驗程序不完備，上訴人之自白即無其他佐證，不
得作為有罪判決之唯一證據。(二)、上訴人年歲尚輕，思慮不周，
本件犯罪時間僅三個半月即被查獲，犯罪所得若依上訴人所述，
僅盜拷四十四片，獲利不過新台幣（下同）七、八千元；若依原
審認定盜拷一百二十二片，亦僅獲利五萬餘元，所得均非甚鉅。
上訴人自警詢及偵查時起，即坦承犯行，事後亦全力冀圖與告訴
人達成和解，請參酌上訴人犯罪所得微薄，犯罪後態度良好，予
以宣告緩刑，以勵自新云云。
惟查：原判決綜合全案證據資料，本於事實審法院職權推理之作
用，認定上訴人確有擅自重製附表所示著作財產權人之電腦程式
著作並銷售之犯行。因而撤銷第一審之判決，依想像競合犯及牽
連犯從一重改判論處上訴人連續意圖銷售而擅自以重製於光碟之
方法侵害他人之著作財產權罪刑（處有期徒刑八月），已詳細說
明其採證認事之理由。所為論斷，亦俱有卷證資料可資覆按。上
訴意旨對原審之論斷，究有何違背經驗法則或論理法則之違法情
形，並未依據卷內資料，為具體之指摘。且查：原判決既已就附
表所示內含盜版軟體之光碟片諭知沒收，該附表所示為扣案上訴
人擅自重製之光碟片總數，即令如上訴人所指係一百二十六片而
非一百二十二片，原判決係將一百二十六片誤載為一百二十二片
云云，亦因附表已於「片數」及「被侵害著作名稱」欄內逐一標
示列載其實際扣案數量，則原審將如附表所示之光碟片宣告沒收
，即無數量不明確而未能執行之疑慮，縱有合計數量誤載之情形
，於判決本旨尚不生影響，依刑事訴訟法第三百八十條規定，自
難據為適法之第三審上訴理由。而扣案為上訴人擅自重製之光碟
片經第一審勘驗後，業確認係如附表所示之「片數」及「名稱」
，上訴人就該勘驗結果，始終不曾爭執（見一審卷第二五頁及三
八頁、原審卷第四九頁及五三頁）；而綜觀第一審及原審全卷，
亦無上訴人主張該勘驗不完備，並請求再為勘驗及應為如何勘驗
之資料，竟於原審判決後，上訴於第三審之法律審時，方指摘第
一審之勘驗未臻完備，原審未再行勘驗為違背法令，顯非依據卷
內資料而為指摘。依首開說明，殊難認係合法上訴第三審之理由
。其上訴違背法律上之程式，應予駁回。本院為法律審，且本件
上訴不合法而應從程序上予以駁回，其請求宣告緩刑，無從審酌
。又原判決認上訴人牽連犯著作權法第九十一條之一第一項擅自
以移轉所有權之方式散布重製物而侵害他人之著作財產權罪部分
，核屬刑事訴訟法第三百七十六條第一款所列不得上訴於第三審
法院之罪名，牽連犯著作權法第九十一條第三項、第二項之意圖
銷售而擅自以重製於光碟之方法侵害他人之著作財產權重罪部分
，上訴人之上訴既不合法，無從為實體上審理，擅自以移轉所有
權之方式散布重製物而侵害他人之著作財產權輕罪部分，自亦無
從適用審判不可分原則，併同為實體上審判，亦應從程序上予以
駁回。
據上論結，應依刑事訴訟法第三百九十五條前段，判決如主文。
中    華    民    國  九十六  年    四    月   十二   日
                      最高法院刑事第十庭
                          審判長法官  謝  俊  雄
                                法官  陳  世  雄
                                法官  魏  新  和
                                法官  吳  信  銘
                                法官  徐  文  亮
      本件正本證明與原本無異
                                      書  記  官
中    華    民    國  九十六  年    四    月   十六   日
                                                      Ｋ
